# 求助陈版及各位前辈：工会返还工会经费，企业账务处理

提问人：yl8229880 时间：2021-01-31 15:49:28
求助陈版及各位前辈：工会返还工会经费，企业的账务处理方案：①、计入其他应付款；②、计入应付职工薪酬-工会经费
以上方案应该执行哪一种，如果执行第二种，是否存在应付职工薪酬发生额重复计入的情况？如果执行第一种，其他应付款的二级科目应该怎么挂？

回答人：chenyiwei
工会将工会经费返还给企业的依据？返还的经费用途有何限定？是否必须明确发放给职工？